臺灣高雄地方法院民事裁定               100年度司字第24號
聲  請  人  財政部高雄市國稅局
法定代理人  何瑞芳
訴訟代理人  歐陽淑媛
被      告  松達工程興業有限公司
上列聲請人聲請選任松達工程興業有限公司清算人事件，本院裁
定如下：
    主  文
選派黃振銘律師（住高雄市○○○路135-1 號4 樓之1 ）為松達
工程興業有限公司之清算人。
程序費用新臺幣壹仟元由松達工程興業有限公司負擔。
  理  由
一、聲請意旨略以：松達工程興業有限公司（下稱松達公司）業
    於99年8 月31日經主管機關廢止公司登記，而公司負責人黃
    天生已於民國97年5 月24日死亡，其繼承人均已依法聲明拋
    棄繼承，公司復無其他股東可為清算人，致稅捐稽徵文書無
    法送達，為利稅捐稽徵作業進行，爰依公司法第113 條準用
    同法第81條之規定，以利害關係人身份聲請本院選派清算人
    等語。
二、按解散之公司除因合併、分割或破產而解散外，應行清算，
    為公司法第24條所明定，此規定於公司經中央主管機關撤銷
    或廢止登記者，準用之，同法第26條之1 規定甚明。次按無
    限公司之清算，以全體股東為清算人，但本法或章程另有規
    定或經股東決議，另選清算人者，不在此限；由股東全體清
    算時，股東中有死亡者，清算事務由其繼承人行之；繼承人
    有數人時，應由繼承人互推一人行之；不能依第79條規定定
    其清算人時，法院得因利害關係人之聲請，選派清算人，公
    司法第79條、第80條、第81條分別定有明文。上開規定於有
    限公司之清算程序準用之，則為同法第113 條所明定。準此
    ，當有限公司進入清算程序時，如該公司章程未明定清算人
    ，股東亦未決議選任清算人，即由全體股東為法定清算人，
    須全體股東均不能任清算人，法院始得依利害關係人之聲請
    選派之。
三、經查，聲請人前開主張，業據其提出松達公司之變更登記表
    、廢止登記資料、松達公司負責人黃天生之繼承系統表、本
    院99年6 月17日雄院高97繼金字第2307號函拋棄繼承准予備
    查函等資料為證，足認松達公司確無法定清算人存在，亦無
    從召集股東會選任清算人，而有由法院選派清算人之必要，
    是聲請人本件聲請為有理由，應予准許。又公司清算涉及稅
    賦、會計、法律等專業事項，宜選派具備前開專業知識之人
    擔任清算人，本院審酌高雄律師公會推薦之清算人名單中，
    黃振銘律師具備擔任本件清算人之專業智識，且其事務所設
    於高雄市，就處理相對人之清算事務有地利之便，再經本院
    以電話詢問黃振銘律師，其亦有意願擔任本件清算人，有電
    話紀錄為憑，是認選任黃振銘律師為本件之清算人，應屬適
    當，爰依非訟事件法第24條、第175 條第3 項，裁定如主文
    。
中    華    民    國   100    年    8     月    5     日
                  民事第二庭法  官  盧怡秀
以上正本係照原本作成。
本裁定不得聲明不服。
中    華    民    國   100    年    8     月    5     日
                            書記官  林雅婷